臺灣高等法院臺南分院刑事判決
　　　　　　　　　　　　　　　　94年度上訴字第1104號　Ａ
上　訴　人
即　被　告　甲○○
上列上訴人因違反毒品危害防制條例案件，不服臺灣嘉義地方法
院94年度訴字第452號第一審判決（起訴案號：臺灣嘉義地方法
院檢察署94年度毒偵字第845號），提起上訴，被告於本院準備
程序進行中並就犯罪事實為有罪陳述，經本院裁定適用簡式審判
程序，茲判決如下：
    主  文
上訴駁回。
    事  實
一、甲○○曾因贓物案件，經臺灣嘉義地方法院於民國93年 5月
    17日判處有期徒刑三月，於同年 6月3日確定，並於93年7月
    13日易科罰金執行完畢；復於93年 2月27日施用毒品案件，
    經臺灣嘉義地方法院以93年度毒聲字第96號裁定送強制戒治
    ，於93年 9月24日戒治期滿，經臺灣嘉義地方法院檢察署檢
    察官於93年10月 7日，以93年度毒偵字第62號不起訴處分確
    定在案。
二、甲○○詎仍未戒除毒癮，明知海洛因及安非他命分別係毒品
    危害防制條例所明定之第一、二級毒品，不得持有及施用，
    竟另行分別基於施用第一級毒品海洛因及第二級毒品安非他
    命之概括犯意，於前述贓物案件所處之有期徒刑三月執行完
    畢及強制戒治執行完畢釋放後之五年內：
  (一)自94年4月中旬之某日起至同年5月19日止，以每星期施用第
    一級毒品一次之頻率，在其嘉義市○○路 2巷22號住宅內，
    以將海洛因摻在香煙內，再吸食之方式，連續施用第一級毒
    品海洛因多次。
  (二)自94年4月中旬之某日起至同年5月19日止，以每星期施用第
    二級毒品一次之頻率，在其嘉義市○○路 2巷22號住宅內，
    以將安非他命放置於玻璃球內加熱使成煙霧後，再用嘴或鼻
    吸食之方式，連續施用第二級毒品安非他命多次。
  (三)嗣於94年 5月23日16時20分許，經警持搜索票前往甲○○上
    址之住處內執行搜索，並採得其尿液送驗後，始查悉上情。
三、案經嘉義縣警察局報告臺灣嘉義地方法院檢察署檢察官偵查
    起訴。
    理  由
壹、認定犯罪事實所憑之證據及理由
  一、上揭犯罪事實，業據被告甲○○迭於警詢、檢察官偵查、
      原審及本院審理時均坦承不諱，且被告於查獲當日，經其
      同意採其尿液送驗後，其尿液確呈嗎啡及及甲基安非他命
      陽性反應等情，亦有嘉義縣警察局送驗尿液代號與真實姓
      名對照表、臺灣檢驗科技股份有限公司94年 6月14日報告
      編號ＫＺ000000000000號濫用藥物尿液檢驗報告表各一紙
      在卷佐證（警卷第24、25頁）。按海洛因係由嗎啡經化學
      合成而製得，經注射進入人體後，因代謝而分解又生成嗎
      啡，因此施打海洛因後，由尿液檢驗結果仍為嗎啡反應。
      是以，被告自白施打海洛因，而尿液檢驗之結果呈現嗎啡
      反應，核屬科學上合理之現象。綜上開補強證據，已足資
      擔保證明被告任意性自白之真實性，應認與犯罪事實相合
      ，可信為真實。是本件事證明確，被告施用第一級毒品海
      洛因及第二級毒品安非他命之犯行，均洵堪認定。
  二、又查，被告前於93年 2月27日施用毒品案件，經臺灣嘉義
      地方法院以93年度毒聲字第96號裁定送強制戒治，於93年
      9 月24日戒治期滿，經臺灣嘉義地方法院檢察署檢察官於
      93年10月 7日，以93年度毒偵字第62號不起訴處分確定在
      案，有臺灣嘉義地方法院檢察署刑案資料查註紀錄表及臺
      灣高等法院被告全國前案紀錄表各一份在卷可參，自堪信
      屬真實。
  三、綜上所述，被告經強制戒治後，並經檢察官認無繼續施用
      毒品之傾向，而於93年10月7日處分不起訴確定後，5年內
      再犯本罪，自應依毒品危害防制條例第23條第 2項，予以
      論科。
貳、論罪科刑之理由
  一、查海洛因為第一級毒品、安非他命為第二級毒品，毒品危
      害防制條例第2條第2項第1款、第2款分別定有明文。故核
      被告所為，係犯毒品危害防制條例第10條第1項之施用第
      一級毒品罪及同條例第10條第2項之施用第二級毒品罪。
  二、被告施用時非法持有第一級毒品海洛因、第二級毒品安非
      他命之低度行為，已分別為其施用之高度行為所吸收，均
      不另論罪。
  三、被告先後數次施用第一級毒品海洛因及第二級毒品安非他
      命行為，各時間緊接，犯罪構成要件均相同，顯係分別基
      於概括之犯意為之，均為連續犯，應依刑法第56條之規定
      各論以一罪，並均加重其刑。
  四、被告所犯上開二罪間，犯意各別，罪名互異，應予分論併
      罰。
  五、被告曾因贓物案件，經臺灣嘉義地方法院於93年 5月17日
      判處有期徒刑三月，於同年6月3日確定，並於93年 7月13
      日易科罰金執行完畢乙節，有臺灣高等法院被告全國前案
      紀錄表一紙可稽，其於五年以內再犯本件有期徒刑以上之
      罪，均為累犯，均應依刑法第47條規定遞加其刑。
參、維持原判決之理由
  一、原審以被告為有罪之陳述，裁定以簡式審判程序審理，認
      其罪證明確，因而適用毒品危害防制條例第10條第1項、
      第2項，刑法第11條前段、第56條、第47條、第51條第5款
      之規定，分別量處被告有期徒刑八月（施用第一級毒品部
      分）及有期徒刑五月（施用第二級毒品部分），並定其執
      行刑有期徒刑一年。
  二、本院經核原判決認事用法，並無不合，且量刑亦堪屬允當
      。被告上訴意旨，指摘原判決量刑過重，並非可採，為無
      理由，應予駁回。
肆、適用之法律：
    刑事訴訟法第364條、第273條之1第1項、第368條。
本案經檢察官徐松奎到庭執行職務。
中　　華　　民　　國　　94　　年　　12　　月　　20　　日
                  刑事第四庭　　審判長法　官　吳志誠
　　                                  法　官　林勝木
　　                                  法　官　蔡美美
以上正本證明與原本無異。
施用第一級毒品部分如不服本判決，應於收受本判決後十日內向
本院提出上訴書狀。其未敘述上訴理由者並得於提起上訴後十日
內向本院補提理由書狀（均須按他造當事人之人數附繕本）「切
勿逕送上級法院」。
施用第二級毒品部分不得上訴。
　　　　　　　　　　　　　　　　　　　書記官　蔡振豐
中　　華　　民　　國　　94　　年　　12　　月　　21　　日
附錄法條：
毒品危害防制條例第10條第1項、第2項：
施用第一級毒品者，處 6 月以上 5 年以下有期徒刑。
施用第二級毒品者，處 3 年以下有期徒刑。
